臺灣橋頭地方法院民事判決　　　　　　 111年度旗小字第17號

原　　　告　玉山商業銀行股份有限公司


法定代理人　黃男州　
訴訟代理人　賴曉秋　
　　　　　　陳宥縢　
被　　　告　鄭麗清　

上列當事人間請求清償信用卡消費款事件，本院於民國111 年3
月1日言詞辯論終結，判決如下：
    主      文
原告之訴駁回。
訴訟費用新臺幣壹仟元由原告負擔。
    事實及理由
一、原告主張：被告前向原告申請信用卡使用，迄尚積欠新臺幣
    （下同）26,391元（含本金17,413元、利息8,978 元）及利
    息未清償，爰依消費借貸法律關係提起本訴。聲明：被告應
    給付原告26,391元，及其中17,413元，自民國110 年10月15
    日起至清償日止，按週年利率百分之15計算之利息。
二、被告則以：伊從未向原告申請信用卡，亦從未收到原告所寄
    發之繳費帳單，應是他人冒用伊名義申請信用卡，請求引用
    本院108 年度旗小字第247 號請求給付簽帳卡消費款事件（
    下稱系爭民事事件）卷證資料為證據等語，資為抗辯。聲明
    ：原告之訴駁回。
三、本院得心證理由：
（一）按當事人主張有利於己之事實者，就其事實有舉證之責任
      ，民事訴訟法第277 條本文亦有明定。故而，民事訴訟如
      係由原告主張權利者，應先由原告負舉證之責，若原告先
      不能舉證，以證實自己主張之事實為真實，則被告就其抗
      辯事實即令不能舉證，或其所舉證據尚有疵累，亦應駁回
      原告之請求。原告主張為被告所否認，並以前詞抗辯。是
      以，原告應就本件信用卡係被告申請乙事負舉證責任，合
      先敘明。
（二）原告提出之信用卡申請書（110 年度司促字第15148 號卷
      第4 頁）與系爭民事事件原告所提之信用卡申請書（108
      年度司促字第2146號卷第4 頁）上，現居址、帳單址、信
      用卡寄送地址、現居地電話、行動電話均記載「高雄市○
      ○鎮○○○路000 巷00號（下稱Ａ址）」、「00-0000000
      （下稱Ｂ電話）」、「0000000000（下稱Ｃ行動電話）。
      經查：
  １、Ｃ行動電話係訴外人林秀美之前配偶李明坤於92年4 月3
      日申辦、102 年5 月26日停用；李明坤於系爭民事事件中
      ，到院證稱Ｃ行動電話可能是林秀美申請的；Ｂ電話係林
      秀美之母林葉柳珠申辦後裝設於Ａ址，林秀美於代理林葉
      柳珠辦理Ｂ電話之異動時，其聯絡電話係填載Ｃ行動電話
      ，有遠傳查詢資料、言詞辯論筆錄、戶籍謄本、市內電話
      業務租用╱異動申請書可稽（系爭民事事件卷第23、74、
      42、35頁），由前揭情事觀之，足認Ｃ行動電話為林秀美
      所使用。
  ２、又Ａ址為林秀美之戶籍址，有戶籍謄本可查（系爭民事事
      件卷第42頁）。再依系爭民事事件原告所提出之催收紀錄
      、錄音譯文（系爭民事事件卷第47至49、60頁）顯示，系
      爭民事事件原告曾撥打Ｃ行動電話與信用卡使用人聯繫；
      系爭民事事件信用卡使用人申請換發信用卡時，曾留行動
      電話號碼0000000000號（下稱Ｄ行動電話）為聯絡電話，
      而Ｄ行動電話係林秀美所申辦，其所留之帳寄地址為Ａ址
      ，有中華電信查詢資料（系爭民事事件卷第67頁）。綜合
      Ａ址為林秀美之戶籍址、Ｂ電話係裝設於Ａ址、Ｃ行動電
      話為林秀美所使用、Ｄ行動電話為林秀美所申辦與帳寄地
      址為Ａ址等情判斷，應可認系爭民事事件所涉信用卡為林
      秀美所申辦。
  ３、再者，原告提出之信用卡申請書與系爭民事事件原告提出
      之信用卡申請書之筆跡相似，本件信用卡亦應係林秀美所
      申辦。且前揭信用卡申請書上「鄭麗清」之簽名，均與被
      告於系爭民事事件中在本院所留之簽名、被告郵局帳戶申
      辦所留之簽名（系爭民事事件卷第19、31頁）筆跡不同，
      亦可認本件信用卡非被告所申辦。
  ４、原告復未提出其他證據證明本件信用卡係被告所申辦，原
      告既未盡其舉證責任，其請求如訴之聲明所示，即難認有
      據。
四、綜上所述，原告依消費借貸法律關係，請求如訴之聲明所示
    ，為無理由，應予駁回。
五、本件事證已臻明確，兩造其餘攻擊防禦方法，核與判決結果
    不生影響，爰不另一一論述，併此敘明。
六、訴訟費用負擔之依據：民事訴訟法第78條。
中　　華　　民　　國　 111　　年　　3 　　月　　17　　日
          　　　　旗山簡易庭  法　　　官  呂明龍
以上正本係照原本作成。
民事訴訟法第436條之24第2項：對於本判決之上訴，非以違背法
令為理由，不得為之。
如對本判決上訴，須於判決送達後20日內向本院提出上訴狀，並
須表明上訴理由（上訴理由應表明一、原判決所違背之法令及具
體內容。二、依訴訟資料可認為原判決有違背法令之具體事實。
），均須按他造當事人之人數附繕本。
中　　華　　民　　國　 111　　年　　3 　　月　　17　　日
      　　　　　　　　　　　　書　記　官  潘維欣